# 在建工程材料被盗后保险公司赔款冲减工程成本可以吗？

提问人：咖啡 DOU 时间：2022-07-19 14:28:23
陈版主，在建工程项目在施工时，工程物资被盗了，后来保险公司按照被盗的价值进行了赔偿，赔偿款是应该计入营业外收入还是冲减工程成本。被盗后又重新购买了物资，重新购买的物资是否能计入工程成本。谢谢

回答人：chenyiwei
首先，在发现工程物资被盗时，应将被盗物资的账面价值转入营业外支出，不能继续保留在资产成本中；其次，在上述处理的基础上，收到保险赔款时冲减上述营业外支出（如不跨期）或者计入当期营业外收入（如损失发生和收到赔款属于不同会计年度）。